

## Tiavina Michael RALAINIRINA

# Développeur Web et Mobile Full-Stack, UI/UX Designer, Lead Developer

#### **EXPERIENCES**

#### MON PORTFOLIO - Frontend Developer, UI/UX Designer

Antananarivo, Novembre 2019

Développement en cours de mon Portfolio.

Projet: Tiavina Michael Ralainirina Animated Portfolio

**Technos**: ReactJs, Netlify, GitHub, Framer Motion, React Spring, Svg native (xml), Material-UI, JSS, CSS, Adobe Photoshop, Adobe Illustrator, React Hooks, Javascript ES6+, ...

**Lien**: https://friendly-mcclintock-e3f4fa.netlify.com

## **DEMO** - Full Stack Javascript Developer

Antananarivo, Novembre 2019

Développement d'une application web/desktop de carnet d'adresse inspirée de l'application mobile Contacts mais avec des fonctionnalités plus avancées comme l'ajout de google map, la géolocalisation, authentification, pagination, ajout de mode sombre, le tout avec Javascript et GraphQL.

L'objectif a été de me familiariser et d'exploiter la puissance de GraphQL avec Apollo et Node Webkit.

Projet: Carnet (Open Source)

Repository: https://gitlab.com/tiavina-mika/address-book-app

#### Technos:

- \* Frontend: React, Apollo Client, React Hooks, Material UI 4, Google Map, Geocoding, ...
- \* **Backend**: NodeJs, Express, Apollo Server,...
- \* **Desktop**: NW (Node-Webkit), React
- \* Base de données: MongoDB
- \* Webservice: GraphQL\* Versioning: Git (GitLab)

## XBRAIN - Full Stack Web Developer / Lead Front

Antananarivo, Octobre 2019 à présent

Développement from scratch d'une application web de chatbot, de traitement et d'analyse de texte.

Projet: Dadiana (Frontend), Pocomon (Backend)

Domaine: Intelligence Artificielle

**Technos et outils**: ReactJs, React Hooks, NodeJs, GraphQL, Elasticsearch, BitBucket, Trello, Microsoft Teams, Scrum, Kibana, Netlify, GitHub, Framer Motion, Svg, Recharts

- **Demo**: https://lucid-goodall-927323.netlify..com/ ( login - email: demo@xbrain.ia, password: demoxbrain ) / https://codesandbox.io/s/github/tiavina-mika/svg-training

#### PASSION WEB - Full Stack Web Developer

Antananarivo (Télétravail), Octobre 2019 à présent

Développement d'une application web de gestion, d'édition et de vente de multimédia pour les professionnels.

**Société**: Passion Web est une agence de création d'application basée à Madagascar et spécialisée en développement en PHP et Symfony (https://passion-web.info).

**Projet** : Backbone Photo **Domaine**: Multimédia

**Lien**: https://xyzdemo.backbonephoto.com

**Technos et outils**: ReactJs, Redux, Symfony (API Plateform), REST API, Trello, Slack, SCRUM, Zepplin, InVision, Photoshop, Docker, GitLab, Jira, Yarn

#### **CONTACT**

**Email** : ralainirinatiavina@gmail.com **Adresse** : VN 50B Ankazolava,

Ambohitsoa, Antananarivo, Madagascar **Tél**:+261341865749/+261325674746

LinkedIn:

www.linkedin.com/in/tiavina-

michael-ralainirina

GitHub:

https://github.com/tiavina-mika **Skype** : live:ralainirinatiavina

**GitLab**: https://gitlab.com/tiavina-mika **BitBucket**: https://bitbucket.org/tiavina-

mika

Youtube:

https://www.youtube.com/channel/UC0Cf OprE7AOXQqeFhS2XUIQ

## **DIPLOMES ET FORMATIONS**

CNTEMAD (Centre de Télé-Enseignement de Madagascar)

2013 - 2016

Licence Professionnelle en Informatique de Gestion option Génie

## **COMPETENCES CLEES**

- \* Développement Backend
- \* Développement Frontend
- \* Développement Mobile
- \* Design UX/UI
- Développeur API
- \* Intégration
- \* Administrateur de Base de Données

#### PROFIL

Sexe : Masculin

Nationalité : Malagasy

## **LEVEA SARL** - Full Stack Javascript Developer

Antananarivo (Télétravail), Juin 2019 à Septembre 2019

Développement d'une application web de gestion d'école et de suivi d'enfant.

**Projet**: Follow The Child

Lien: https://follow-the-child.com

**Domaine**: Education

Technos:

\* **Frontend**: React, Redux, React Hooks, RC Tree, Parse, Material UI 4, React Beautiful DND. ...

\* Backend: NodeJs, Express, Google Cloud Plateform, Babel, ...

\* Base de données: MongoDB

\* Webservice: Parse Server (Backend-as-a-service)

\* Versioning: Git (GitHub)

#### XBRAIN / LEVEA SARL - Front-End Web Developer

Antananarivo (Télétravail), Janvier 2019 à Juin 2019

Développement frontend d'une application web de chatbox, de reconnaissance et d'analyse vocale, d'analyse de texte et de statistique utilisant l'api et le SDK de l'intelligence artificielle de xBrain.

Société: xBrain est un éditeur de logiciel spécialisé en IA dans la compréhension du langage naturel. Satisfaction.Al sa solution complète dédiée à la relation client, permet l'automatisation de la gestion des conversations entre humains et machine grâce à la mise en place d'agents conversationnels cross-canal et un système de reprise en main des conversations. satisfaction.Al propose des solutions prêtes à l'emploi spécialisées par secteur d'activité, tels que la banque, l'assurance et le e-commerce.

Projet: Satisfaction.Al (https://satisfaction.ai/)

Lien: https://staging-my.satisfaction.ai

Domaine: Intelligence Artificielle

Technos et outils : React, Redux, Material UI, Babel, Webpack, Recharts, Javascript

ES6+, BitBucket, @xbrain/xbrain-react-speech, @xbrain/sdk-client-react, ...

## PROJET PERSONNEL - Full-Stack Javascript Developer

Antananarivo, Juin 2019 à Septembre 2019

Développement d'une application web de gestion et de téléchargement de livre.

Projet: BiblioHub (Open Source)

Repository: https://github.com/tiavina-mika/biblio-hub (GitHub) /

https://bitbucket.org/tiavina-mika/biblio-hub (BitBucket)

Domaine: Littérature

Technos et outils: React, Redux, NodeJs, ExpressJs, NodeMailer, MongoDB, REST

API, GitHub, ...

## LEVEA SARL - Full-Stack Javascript Developer

Antananarivo (Télétravail), Octobre 2018 à Mars 2019

Développement d'une application web de livraison de plats préparés « Seazon ».

Projet: Seazon

**Liens**: https://seazon.fr/

Domaine: E-Commerce / Cuisine

Technos:

\* Frontend: React, Redux, Parse, Webpack

\* Backend: NodeJs, Express, Parse Server, Babel, Google Cloud Plateform, ...

\* Base de données: MongoDB

\* Webservice: Parse Server (Backend-as-a-service)

\* Versioning: Git (GitHub)\* Gestion de projet: Scrum

### **LANGUES**

Malagasy: Langue Maternelle

Français : Bon

Anglais: Moyen

#### **LOISIRS**

Littérature, Jeux d'échec, Jeux Vidéos, Musique, Science, Géopolitique, Comics, Manga, Histoire, Film, Culture Populaire, Peinture, Séries, Voiture

## **AUTRES**

Permis B

#### **ECO MALAGASY PLAST** - Full-Stack Web Developer

Antananarivo, Mars 2017 à Juillet 2017

Développement du site web d'un des projets de la société Eco Malagasy Plast nommé Recycl'in Mada. Malheureusement, par manque d'investissement le projet n'a jamais vu le jour et le site n'a jamais été mis en production, alors j'ai décidé de le faire open source.

Société: Une société de recyclage des déchets en matière plastique

Projet: Recycl'In Mada (Open Source)

Domaine: Ecologie

Liens: https://github.com/tiavina-mika/EcoMalagasyPlast

Technos et outils: Symfony 3, HTML, CSS, JQuery, PHP, Photoshop.

# MINISTERE AUPRES DE LA PRESIDENCE EN CHARGE DES PROJETS PRESIDENTIELS, DE L'AMENAGEMENT DU TERRITOIRE ET DE L'EQUIPEMENT (M2PATE) - Full-Stack Web Developer

Antananarivo, Mars 2016 à Janvier 2017

Conception d'une application web de gestion de la population, de l'agriculture et des infrastructures de la région d'Anosy au Sud de Madagascar.

Technos et outils: Symfony 3, HTML, CSS, JQuery, PHP, Photoshop.

## **COMPETENCES**

Langages informatiques: Javascript, PHP, Ruby, TypeScript

Front-End: ReactJs, Angular 2+, JQuery, CSS, HTML

Back-End: NodeJs, Ruby on Rails, Symfony

Mobile: React Native

Base de données : NoSQL (MongoDB, Elasticsearch), SQL (MySQL, PostgreSQL)

Web Services: REST API, Parse Server (Backend-as-a-service), GraphQL

Outils de communications : Skype, Microsoft Teams, Slack, TeamViewer, Google

Sheet

Gestion de code source : Git (GitHub, BitBucket, GitLab)

Design: Photoshop, Zepplin, InVision, Illustrator

Gestion de projets : Jira, Trello

**Outils :** Microsoft Word, Microsoft Excel, VS Code, Sublime Text, Docker, Kibana, GitHub Desktop, SourceTree, Studio 3T, WAMP Server, npm, yarn, composer, , Android Studio, Postman, Adobe Premiere, PgAdmin4, ...

**Autres :** JSON, Bootstrap, Material-UI, Font Awesome, Recharts, JSS, Netlify, Apollo, ExpressJs, Node-Webkit, Sequelize, Mongoose, Babel, Webpack, ES6, OOP, MVC,

#### A PROPOS DE MOI

Je suis un développeur web avec plus de 3 années d'expériences. Techniquement, je suis autant à l'aise au back-end qu'au front-end. J'aime le front-end pour son aspect créatif. J'aime le back-end pour toutes ses possibilités. J'aime aussi les gens talentueux, plein d'idées innovatrices et j'adore travailler avec eux sur de gros projets. Je suis toujours à la recherche de nouveaux projets et de nouveaux challenges pour approfondir mes connaissances et découvrir de nouvelles choses. Je vis actuellement à Madagascar et dans ce sens, un travail en full remote, si possible, serait le bienvenu.